臺灣高雄地方法院民事判決　九十一年度家訴字第一一二號
　　原　　　告　乙○○
　　被　　　告　甲○○
右當事人間請求履行協議事件，本院判決如左：
    主  文
原告對於兩造所生之子女許苡甄（民國八十八年五月二十五日生）得於每週之週五或
週六，至被告住處探視一次，每次探視時間自上午十時起至下午七時止。並得每月攜
同出遊一次。
訴訟費用由被告負擔。
    事  實
甲、原告方面：
  一、聲明：如主文所示。
　二、陳述：兩造原係夫妻，於民國八十六年六月二日離婚，被告於八十八年五月二
            十五日產下許苡甄，經原告認領。嗣兩造於九十一年四月十二日就許苡
            甄之監護及探視達成協議，並經臺灣高雄地方法院公證處為公證，依該
            協議書第一條所載，原告可於每週週五或週六探視許苡甄，並每月帶同
            出遊一次，詎被告竟不履行該協議，拒絕讓原告探視許苡甄，為此，請
            求被告履行該協議內容。
　三、證據：提出戶籍謄本二件、協議書一件。
乙、被告方面：
  一、聲明：請求駁回原告之訴。
  二、陳述：是因為原告未依約給付扶養費，且許苡甄的身體不好，才拒絕讓原告探
      　　　視及帶同出遊，原告只想到自己的立場，不為孩子著想。
    理  由
一、原告起訴主張兩造原係夫妻，於八十六年六月二日離婚，被告復於八十八年五月
    二十五日產下女兒許苡甄，而該女則經原告為認領。嗣兩造於九十一年四月十二
    日就許苡甄之監護及探視達成協議，並經本院公證處為公證，依該協議書第一條
    所載，原告可於每週之週五或週六探視許苡甄，並每月帶同出遊一次，詎被告竟
    不履行該協議，拒絕讓原告探視許苡甄，為此，請求被告履行該協議內容，讓原
    告得以探視許苡甄。被告則以原告未依約給付扶養費，且許苡甄的身體不好，才
    拒絕讓原告探視及帶同出遊，原告只想到自己的立場，不為孩子著想等語以資抗
    辯。
二、原告主張兩造原為夫妻，於八十六年六月二日離婚，但仍於八十八年五月二十五
    日生下女兒許苡甄，並經原告認領，嗣兩造於九十一年四月十二日就許苡甄之監
    護權行使及探視方式達成協議，而簽訂協議書一紙，並經本院公證處公證等情，
    業據原告提出協議書一件及戶籍謄本二件為證，且為被告所不爭執，堪信為真實
    。
三、按因契約互負債務者，於他方當事人未為對待給付前，得拒絕自己之給付，民法
    第二百六十四條固定有明文。惟該同時履行抗辯權之成立，須以因雙務契約而互
    負債務為要件，而所謂雙務契約，係指當事人互負對價關係之債務之契約，而此
    指之對價關係，則係指雙方當事人所為給付具有互為依存、互為因果而有報償關
    係者而言。查原告係許苡甄之生父，依民法第一千一百十四條第一項第一款、第
    一千一百十六條之二之規定，對於許苡甄雖有扶養之義務，然此與原告得探視許
    苡甄，並未見具有何報償關係存在，依前所述，二者間既不具備雙務契約之性質
    ，則縱原告確有未給付扶養費之情形，被告亦僅可本於為子女請求扶養費，惟仍
    與被告應予原告探視許苡甄之義務間，並無具備雙務契約之關係，是既非雙務契
    約，則被告自無援原告未給付扶養費為由，而為主張拒絕原告探視許苡甄之同時
    履行抗辯權之理。況依上開協議內容可知，雙方並未以原告給付扶養費為其可探
    視許苡甄之條件，故被告辯稱原告未依約給付扶養費，才拒絕讓原告探視及帶同
    出遊云云，自無可採。此外，被告雖另辯稱許苡甄身體不好，不適宜讓原告探視
    及帶同出遊，才予以拒絕云云，然並未舉證以實其說，是其此部分辯詞，亦無足
    取。
四、末查，兩造於上開協議書第一條約定：「甲（指被告）乙（指原告）同意乙○○
    可以去看女兒許苡甄，並帶女兒出遊（每月一次），上午十時至下午七時（限星
    期五或星期六）」，有該協議書一紙可稽，從而，原告依該協議約定，請求被告
    依該協議內容讓其探視及帶同許苡甄出遊，自屬有據，應予准許。
五、結論：原告之訴為有理由，依民事訴訟法第七十八條，判決如主文。
中　　　華　　　民　　　國　　九十一　　年　　十一　　　月　　十八　　　日
                                    臺灣高雄地方法院家事法庭
~B法　　　官　李麗珠
右為正本，係照原本作成。
如不服本判決，應於送達後廿日內，向本院提出上訴狀並表明上訴理由，如於本判決
宣示後送達前提起上訴者，應於判決送達後十日內補提上訴理由書（須附繕本）。
中　　　華　　　民　　　國　　九十一　　年　　 十一　　 月　　 十八　　 日
~B法院書記官　梁  竫
